臺灣高等法院刑事判決
110年度上更一字第222號
上  訴  人  
即  被  告  張復嘉



指定辯護人  本院公設辯護人郭書益
上列上訴人即被告因違反毒品危害防制條例等案件，不服臺灣臺
北地方法院107年度訴字第363號，中華民國108年1月11日第一審
判決（起訴案號：臺灣臺北地方檢察署107年度偵字第4334、522
4、10661、11591、11592、11593、12349、12392號、107年度毒
偵字第713號），提起上訴，本院判決後經最高法院部分發回，
更為判決如下：
    主  文
原判決關於原判決附表一編號一㈡、編號二部分均撤銷。
甲○○犯如附表一所示之罪，各處如附表一「本院主文」欄所示之
刑及沒收（含沒收銷燬）。
    事  實
一、甲○○（綽號阿嘉、烽烟）與葉國順（綽號「葉子」、「綠茶
    」、通訊軟體LINE《下稱LINE》使用名稱為「R。。」）於下
    列時間之際具有情侶關係，均知悉甲基安非他命為毒品危害
    防制條所列管之第二級毒品，亦屬中央衛生主管機關衛生福
    利部（以下簡稱「衛福部」）公告列為禁藥，屬藥事法第22
    條第1項第1款所稱之禁藥，非經許可不得販賣、轉讓及持有
    ，竟共同分別為下列行為【葉國順所涉部分，已經判處罪刑
    確定】：
  ㈠甲○○與葉國順共同基於販賣甲基安非他命以營利之犯意，
　　推由甲○○於民國107年1月31日上午11時許，先與乙○○（LINE
    帳號「Kevin石牌」）達成以價格新臺幣（下同）3,500元，
    販賣甲基安非他命2公克之合意，嗣於同日下午3時許，乙○○
    至甲○○位於新北市○○區○○路000巷0號2樓之2之租屋處，由葉
    國順自抽屜取出甲基安非他命2公克交付乙○○，乙○○將現金3
    ,500元交付甲○○後，甲○○當場即轉交由由葉國順取得（即本
    判決附表一編號1部分）。
  ㈡甲○○、葉國順共同基於轉讓禁藥甲基安非他命之犯意，於106
    年12月4日凌晨1時許，在其等位於新北市○○區○○路000巷0號
    2樓之2之租屋處，無償轉讓僅供1次施用量之甲基安非他命
    予丙○○施用（即本判決附表一編號2部分）【甲○○所涉其他
    罪嫌部分，經本院以108年度上訴字第700號判處罪刑後，其
    不服提起第三審上訴，經最高法院駁回上訴而告確定】。
二、嗣經警方於107年2月1日至甲○○位於如附表二所示之租屋處
    ，扣得如附表二所示與本案相關之物品而查獲。　　
三、案經臺北市政府警察局萬華分局報請臺灣臺北地方檢察署檢
    察官偵查起訴。
    理  由
一、關於證據能力部分：
　　本判決所引用之證據資料，無論供述證據或非供述證據，檢
    察官、上訴人即被告甲○○（下稱被告）暨辯護人均不爭執其
    證據能力，且迄至本院言詞辯論終結前亦均未聲明異議（見
    本院更審卷第113至117、157至161頁）；本院審酌該等供述
    證據作成時之情況，認為適當，非供述證據，亦查無非法取
    得而應予排除之情形，自均得作為證據。
二、認定犯罪事實所憑之證據及理由：
　㈠就販賣毒品部分：
　⒈如上開事實欄一㈠所示之事實，業據被告於偵查（含警詢）、
    原審、本院前審及更審審判中均自白明確（見偵4334卷一第
    8、222頁反面至223頁、偵12392號卷第31至33頁、原審卷一
    第194頁、卷二第54、215頁、本院前審卷第135、272、377
    、417、631頁、更審卷第118、162頁），並有證人即共犯葉
    國順於本院前審審判中之自白（見本院前審卷第136、273、
    377、417、631頁）、證人乙○○於偵查（含警詢）及原審審
    理時之證述可參（見偵12392卷第40頁、偵4334卷二第190至
    191頁、原審卷二第100至116頁），復有搜索票、自願受搜
    索同意書、搜索扣押筆錄、扣押物品目錄表、現場照片、證
    人乙○○與被告間之LINE對話紀錄、被告與共犯葉國順間之LI
    NE對話紀錄等附卷可稽（見偵4334卷一第16至52、128至132
    、153至155頁），以及扣案如附表二所示之物暨附表二編號
    1「備註」欄所列之鑑定書可佐。足認被告之自白與事實相
    符，可以採信。
　⒉關於被告與共犯葉國順上開共同販賣甲基安非他命之價金350
    0元之流向，被告供稱係由共犯葉國順取得，核與證人乙○○
    於偵查及原審審理時證稱：當時我將現金3500元交給被告，
    被告當場轉交給葉國順等語相符(見偵4334卷二第190、191
    頁、原審卷二第111頁），而卷內亦無事證證明共犯葉國順
    有分潤被告之情形，是被告上開共同販賣毒品之所得，應由
    共犯葉國順取得，可以認定。原審判決就此部分，認定係由
    被告取得上開犯罪所得，與前述卷內事證不符，自有未洽。
　⒊按販賣毒品係違法行為，非可公然為之，亦無公定價格；且
    因其容易分裝並增減份量，而每次買賣之價量，可能隨時依
    雙方關係深淺、資力、需求量及對行情之認知、來源是否充
    裕、查緝是否嚴緊等等，而異其標準，非可一概而論。從而
    販賣之利得，除被告就販賣之價量俱臻明確供述外，委難察
    得實情，然販賣毒品之人從價差或量差中營利之方式雖異，
    但其意圖營利之販賣行為則無二致。從而，除確有反證足資
    認定提供他人毒品者所為係基於某種非圖利本意之原委外，
    通常尚難因無法查悉其買進、賣出之差價，而諉無營利之意
    思，或阻卻販賣犯行之追訴，以免知過坦承者難辭重典，飾
    詞否認者反得逞僥倖，反失情理之平。本院審酌販賣毒品為
    我國檢警機關嚴予取締之重罪，且被告、共犯葉國順與購毒
    者乙○○並非至親，苟無利潤可圖，衡情其等應不至於甘冒遭
    查緝法辦而罹重刑之風險，是被告有販賣毒品以營利之意圖
    ，應可認定。
　㈡就轉讓禁藥部分：　　
    如上開事實欄一㈡所示之事實，業據被告於偵查(含警詢)、
　  原審、本院前審及更審審判中均自白明確（見偵4334卷一第
　  9、223頁、卷二第112頁、原審卷二第54、215頁、本院前審
　  卷第135、272、377、417、631頁、更審卷第118、162頁)，
　　並有證人即共犯葉國順於本院前審審判中之自白（見本院前
    審卷第136、273、377、417、631頁）、證人丙○○於偵查（
    含警詢）及原審審理時之證述可參（見偵12349號卷第31至3
    5頁、偵4334卷二第63至64頁、原審卷二第145至151頁），
    復有證人丙○○與被告間之LINE對話紀錄附卷可稽（見偵4334
    卷一第144至151頁），及如附表二編號2所示之行動電話1支
    扣案可佐。足認被告之自白與事實相符，可以採信。又證人
    丙○○於原審審理時證稱：當時我到場時，被告、葉國順他們
    已將甲基安非他命放在吸食器內，我們就共用一個吸食器吸
    食等語（見原審卷二第145至151頁）。依此，既然被告與共
    犯葉國順共同轉讓給丙○○之甲基安非他命，係置於吸食器內
    供證人丙○○當場施用而已，衡其數量不多，淨重應在10公克
    以下甚明。
　㈢據上，本案事證明確，被告與共犯葉國順共同所為上開販賣
    第二級毒品及轉讓禁藥等犯行，均足以認定，應依法論科。
三、論罪科刑：　　
　㈠新舊法比較：
　⒈按行為後法律有變更者，適用行為時之法律。但行為後之法
    律有利於行為人者，適用最有利於行為人之法律。刑法第2
    條第1項定有明文。查，被告於為本案行為後，毒品危害防
    制條例於109年7月15日修正施行，其中關於處罰販賣第二級
    毒品之第4條第2項規定，法定刑由修正前之處「無期徒刑或
    7年以上有期徒刑，得併科1千萬元以下罰金」，提高為處「
    無期徒刑或10年以上有期徒刑，得併科1千5百萬元以下罰金
    」，兩相比較，修正後之規定，顯然不利於被告，依刑法第
    2條第1項前段規定，就此部分應適用修正前之規定處斷。原
    審判決未及為新舊法之比較適用，有所未洽。
　⒉至於同條例第17條第2項，雖有修正前規定為「犯第4條至第8
    條之罪於偵查及審判中均自白者，減輕其刑」，修正後規定
    為「犯第4條至第8條之罪於偵查及歷次審判中均自白者，減
    輕其刑」之差異。惟按刑法第2條所謂有變更之法律，係指
    刑罰法律而言（最高法院51年台非字第76號刑事判決要旨參
    照）。而被告於審判中是否自白犯罪，係屬被告於法院訴訟
    程序進行中之訴訟行為，與其所為犯行之刑罰評價無涉，亦
    即毒品危害條例第17條第2項之修正，無關惡化被告犯罪行
    為之處罰，此一規定本質上係屬程序規定，應依程序從新原
    則為適用，無新舊法比較適用問題，因此關於被告自白是否
    減輕其刑之要件，於修正前所為之訴訟行為，適用修正前之
    規定，修正後所為之訴訟行為，適用修正後之規定，始與本
    條項立法目的，在於使犯同條例第4條至第8條毒品案件之刑
    事訴訟程序儘早確定之旨趣相符，以免滋生被告憑藉其先前
    於審判中曾經自白犯行，即在本條項修正施行後之審判中矢
    口否認犯行，致耗費司法資源，而不利於此等案件之儘早確
    定。
　㈡甲基安非他命係毒品危害防制條例第2條第2項第2款規定之第
    二級毒品，不能非法持有及轉讓，又甲基安非他命雖係第二
    級毒品，但其亦屬於藥事法所稱之禁藥。而明知為禁藥而轉
    讓者，藥事法第83條亦定有處罰明文。故行為人明知為禁藥
    即甲基安非他命而轉讓予他人者，其轉讓行為同時該當於毒
    品危害防制條例第8條第2項之轉讓第二級毒品罪及藥事法第
    83條第1項之轉讓禁藥罪，應屬法條競合，依重法優於輕法
    、後法優於前法等法理，擇一處斷。而藥事法第83條第1項
    轉讓禁藥之處罰（法定刑7年以下有期徒刑，得併科5千萬元
    以下罰金），較毒品危害防制條例第8條第2項轉讓第二級毒
    品之處罰（法定刑6月以上5年以下有期徒刑，得併科70萬元
    以下罰金）為重，是轉讓甲基安非他命之第二級毒品，除轉
    讓達淨重10公克以上，或成年人對未成年人或明知為懷胎婦
    女而對之為轉讓行為，分別依毒品危害防制條例第8條第6項
    、第9條規定加重其刑至二分之一，而應依該加重規定處罰
    外，應依藥事法第83條第1項之規定處罰（最高法院98年度
    台上字第6962號判決意旨參照）。被告就上開轉讓禁藥甲基
    安非他命給證人丙○○之行為，如前所述，淨重應未達10公克
    ，且證人丙○○亦非未成年人或懷胎之婦女，是被告所為，不
    符毒品危害防制條例第8條第6項、第9條加重其刑之規定，
    即應優先適用藥事法之規定論處。
　㈢核被告就上開事實一㈠、㈡即附表一編號1、2所為，各係犯修
    正前毒品危害防制條例第4條第2項之販賣第二級毒品罪及藥
    事法第83條第1項之轉讓禁藥罪。又被告為販賣甲基安非他
    命而持有之行為，已為嗣後之販賣行為所吸收，不另論罪。
    再者，本案經警方至被告之租屋處搜索後，雖扣得如附表二
    編號1所示不同種類之第二級毒品，但因與被告為販賣甲基
    安非他命而持有之行為係同一持有行為，此情業據原審之公
    訴檢察官於原審審理時以言詞為此主張（見原審卷二第198
    頁），是被告持有如附表二編號1所示之第二級毒品，亦應
    為其本件販賣行為所吸收，而不另論罪，起訴書於其犯罪事
    實六及所犯法條欄內，認被告此部分另犯毒品危害防制條例
    第11條第2項之持有第二級毒品罪嫌乙節（見起訴書第4、5
    、13、14頁），尚有未洽。另被告為轉讓禁藥甲基安非他命
    而持有之行為，因藥事法無處罰持有禁藥之行為，即無持有
    行為被轉讓行為所吸收之問題。均附此敘明。
  ㈣被告就上開販賣毒品及轉讓禁藥之犯行，與共犯葉國順間有
    犯意之聯絡及行為之分擔，依刑法第28條規定，皆為共同正
    犯。又被告前揭犯行間，係犯意各別且行為互殊，應予分論
    併罰。  
  ㈤關於刑罰減輕事由：
  ⒈犯毒品危害防制條例第4條至第8條、第10條或第11條之罪，
    供出毒品來源，因而查獲其他正犯或共犯者，減輕或免除其
    刑；犯同條例第4條至第8條之罪於偵查及(歷次)審判中均自
    白者，減輕其刑。此觀毒品危害防制條例第17條第1項、第2
    項規定自明。鑑於毒品危害防制條例第17條第2項減刑規定
    之立法意旨與自首雷同，係將單純科刑事由作為處斷刑上減
    輕規定，其正當性乃求諸於行為人偵、審程序中自白之事實
    ，而非刑罰評價對象之構成要件行為，是與罪責成立之關聯
    性已遠，不因該毒品同屬禁藥而有所不同，基於責任個別原
    則，自非不能割裂適用。再參諸藥事法並無與前開減刑規定
    相類似或衝突之規定，基於本質上相同事物應為相同處理之
    法理，及法秩序一致性要求，自應給予該規定之減刑寬典，
    以減少法規範間之衝突與矛盾，亦無違罪刑相當及平等原則
    。從而，行為人轉讓同屬禁藥之第二級毒品甲基安非他命（
    未達法定應加重其刑之一定數量）予成年人（非孕婦），依
    重法優於輕法之原則，擇較重之藥事法第83條第1項轉讓禁
    藥罪論處，如行為人符合毒品危害防制條例第17條第2項規
    定之要件，仍應適用該條項規定減輕其刑。本於同一法理，
    被告轉讓同屬禁藥之第二級毒品甲基安非他命（未達法定應
    加重其刑之一定數量）予成年人（非孕婦），經依法規競合
    之例，雖應擇較重之藥事法第83條第1項轉讓禁藥罪論處，
    倘被告符合毒品危害防制條例第17條第1項規定之要件，亦
    應適用該條項規定減輕或免除其刑，始符平等原則（最高法
    院110年度台上字第552號判決意旨參照）。
　⒉查，被告對於其上開販賣第二級毒品及轉讓禁藥之犯行，於
    偵查及審判中均自白犯行，已如前述，爰均依毒品危害防制
    條例第17條第2項規定分別減輕其刑。原審判決就被告於偵
    查及審判中自白轉讓禁藥部分，未依毒品危害防制條例第17
    條第2項規定減輕其刑，有所未洽。
　⒊又被告為警查獲後，供出其本件販賣第二級毒品及轉讓禁藥
    等犯行，尚有共犯葉國順，並加以指認，因而使警員得以查
    獲共犯葉國順等情，有卷附被告之警詢筆錄可佐（見偵4334
    號卷一第5至12頁），並有證人即承辦本案之員警丁○○之證
    述可參（見本院前審卷第378至381頁），復有臺北市政府警
    察局萬華分局108年6月10日函暨附件在卷可按（見本院前審
    卷第255至260頁）。因販賣第二級毒品及轉讓禁藥對於社會
    法益之侵害效應大，不宜免除其刑，爰就被告所為上開販賣
    第二級毒品及轉讓禁藥等犯行，均依毒品危害防制條例第17
    條第1項規定各減輕其刑，並各遞減其刑。被告上訴意旨主
    張有本條項規定之適用乙節，為有理由。原審判決對於被告
    此等犯行，有因供出而查獲共犯之事實，卻均未依毒品危害
    防制條例第17條第1項規定減輕其刑，顯有未當。
　⒋至於被告上訴意旨雖要求再依刑法第59條規定酌減其刑乙節
    。惟按，刑法第59條規定犯罪之情狀顯可憫恕，認科以最低
    度刑仍嫌過重者，得酌量減輕其刑，此雖為法院依法得行使
    裁量之事項，然非漫無限制，必須犯罪另有特殊之原因、環
    境、情狀，在客觀上足以引起一般之同情而顯可憫恕，認為
    即予宣告法定最低度之刑，猶嫌過重者，始有其適用。是以
    ，為此項裁量減輕其刑時，必須就被告全部犯罪情狀予以審
    酌，在客觀上是否有足以引起一般之同情而顯可憫恕之情形
    ，始謂適法。又刑法第59條所規定之酌量減輕其刑，係裁判
    上之減輕，必以犯罪之情狀可憫恕，認為宣告法定最低度之
    刑猶嫌過重者，始有其適用；如別有法定減輕之事由，應先
    依法定減輕事由減輕其刑後，猶嫌過重時，始得為之。而毒
    品之危害，除戕害施用者之身心健康外，並造成整體國力之
    實質衰減，亦衍生家庭、社會治安問題，因此政府多年來為
    革除毒品之危害，除於相關法令訂定防制及處罰之規定外，
    並積極查緝毒品及於各大媒體廣泛宣導反毒，且被告於本案
    之前曾因施用毒品案件，受檢察官之緩起訴處分，有其前案
    紀錄表在卷可考（見本院更審卷第17頁），是其對毒品為國
    家法令所禁絕一事，自應知之甚明，然其卻仍為營利鋌而走
    險，可見犯罪惡性重大，其犯罪情狀在客觀上實不足以引起
    一般同情，且被告販賣第二級毒品之刑度，經依毒品危害防
    制條例第17條第2項、第1項依序減輕並遞減其刑後（刑法第
    71條第2項參照），其有期徒刑之最低刑已可減至1年2月，
    與被告所為本案犯行相較，實無情輕法重、過於嚴苛之處，
    是被告上訴要求再依刑法第59條規定酌減其刑乙節，為無理
    由，不能准許。
  ㈥原審認被告就上開罪嫌事證明確，予以論罪科刑，固非無見
　　。惟原審判決有如上所述之事實認定錯誤及未適用法則之不
    當，即無可維持，本院自應就此等部分予以撤銷改判。爰審
    酌被告染有施用毒品惡習，當知毒癮戒除不易之苦，且無視
    政府制定毒品危害防制條例杜絕毒品犯罪之禁令，恣意販賣
    第二級毒品藉以圖利，並轉讓禁藥，其所為助長毒品氾濫，
    致使施用毒品者沈溺於毒癮無法自拔，戕害國民身心健康，
    並危害社會、國家之健全發展，所為實無足取；惟念及被告
    犯後坦承犯行之態度，併考量其所販賣毒品及轉讓禁藥之數
    量、對象、販賣金額等情，兼衡被告之犯罪動機、目的、手
    段、在本案犯罪前尚無受刑事科刑確定之品行（見本院更審
    卷第17至25頁），及其於原審中自陳具有碩士畢業之智識程
    度、從事室內設計之生活狀況（見原審卷二第218頁），暨
    所生危害等一切情狀，乃分別量處如附表一「本院主文」所
    示之刑。又本院對被告本件轉讓禁藥罪所宣告之有期徒刑2
    月，係屬得易服社會勞動，依刑法第50條第1項第3款、第2
    項規定，與被告之本件販賣第二級毒品罪，在未經被告向檢
    察官聲請定刑前，尚不得併合處罰，附此敘明。
四、關於沒收部分：
  ㈠就扣案毒品之沒收銷燬部分：
 　 毒品危害防制條例第18條第1項前段規定：查獲之第二級毒
    品，不問屬於犯罪行為人與否，均沒收銷燬之。本件扣案如
    附表二編號1 所示之第二級毒品，均與被告本件販賣第二級
    毒品犯行有關，已如前述，均應依毒品危害防制條例第18條
    第1 項前段規定，於被告所為本件販賣第二級毒品犯罪項下
    宣告沒收銷燬之；又盛裝該等第二級毒品之包裝袋，以現今
    所採行之鑑驗方式，該等包裝袋仍會殘留微量毒品，無法完
    全析離，則該等包裝袋亦應一併視為毒品，併依上開規定予
    以沒收銷燬。至於鑑驗中所耗失之毒品，既已滅失，爰不再
    諭知沒收銷燬。
  ㈡就供犯罪所用之物之沒收部分：
　⒈毒品危害防制條例第19條第1項規定：犯第4條至第9條、第12
    條、第13條或第14條第1項、第2項之罪者，其供犯罪所用之
    物，不問屬於犯罪行為人與否，均沒收之。又刑法第38條第
    2項規定：供犯罪所用、犯罪預備之物或犯罪所生之物，屬
    於犯罪行為人者，得沒收之。但有特別規定者，依其規定。
  ⒉扣案如附表二編號2所示之物，係供本件販賣毒品使用之物，
    並為被告所有，已據其供述在卷可參(見偵4334號卷一第5至
    11頁、本院更審卷第120頁），應依毒品危害防制條例第19
    條第1項規定，均在其本件販賣毒品罪項下宣告沒收。又扣
    案如附表二編號2內所示之行動電話1支，亦係被告供本件轉
    讓禁藥使用之物，應依刑法第38條第2項規定，在轉讓禁藥
    罪項下宣告沒收。原審判決就上開扣案之行動電話1支，漏
    未依前揭規定在被告本件販賣毒品及轉讓禁藥等罪項下宣告
    ，即有違誤。被告上訴意旨雖未指摘及此，惟既有違誤，仍
    應併予指明。
  ㈢至於被告本件販賣毒品之所得3500元，因其並未實際取得，
    即無對其沒收之依據，原審疏未詳查，就此部分遽對被告宣
    告沒收及追徵，於法有違，本院自應將此部分併予撤銷。
五、綜上所述，被告之上訴為部分有理由、部分無理由，且原審
    判決關於原判決附表一編號一㈡、編號二部分，既有如上所
    述之可議之處，此等部分即無可維持，本院爰就原判決關於
    此等部分予以撤銷，並改判如主文第二項所示之刑及沒收。
據上論斷，應依刑事訴訟法第369條第1項前段、第364條，第299
條第1項前段，判決如主文。
本案經臺灣臺北地方檢察署檢察官唐仲慶提起公訴，臺灣高等檢
察署檢察官錢明婉到庭執行職務。　
中　　華　　民　　國　　111 　年　　5 　　月　　25　　日
                  刑事第二十二庭審判長法　官  王美玲
                                      法　官  葉韋廷
                                      法　官  陳銘壎
以上正本證明與原本無異。
如不服本判決，應於收受送達後20日內向本院提出上訴書狀，其
未敘述上訴之理由者並得於提起上訴後20日內向本院補提理由書
（均須按他造當事人之人數附繕本）「切勿逕送上級法院」。
                                      書記官  吳思葦
中　　華　　民　　國　　111 　年　　5 　　月　　25　　日
附錄：本案論罪科刑法條全文
修正前毒品危害防制條例第4條
製造、運輸、販賣第一級毒品者，處死刑或無期徒刑；處無期徒
刑者，得併科新臺幣二千萬元以下罰金。
製造、運輸、販賣第二級毒品者，處無期徒刑或七年以上有期徒
刑，得併科新臺幣一千萬元以下罰金。
製造、運輸、販賣第三級毒品者，處七年以上有期徒刑，得併科
新臺幣七百萬元以下罰金。
製造、運輸、販賣第四級毒品者，處五年以上十二年以下有期徒
刑，得併科新臺幣三百萬元以下罰金。
製造、運輸、販賣專供製造或施用毒品之器具者，處一年以上七
年以下有期徒刑，得併科新臺幣一百萬元以下罰金。
前五項之未遂犯罰之。
藥事法第83條
明知為偽藥或禁藥，而販賣、供應、調劑、運送、寄藏、牙保、
轉讓或意圖販賣而陳列者，處7年以下有期徒刑，得併科新臺幣5
千萬元以下罰金。
犯前項之罪，因而致人於死者，處7年以上有期徒刑，得併科新
臺幣1億元以下罰金；致重傷者，處3年以上12年以下有期徒刑，
得併科新臺幣7千5百萬元以下罰金。
因過失犯第1項之罪者，處2年以下有期徒刑、拘役或科新臺幣5
百萬元以下罰金。
第1項之未遂犯罰之。
附表一：
編號  事      實    原審判決主文       本院主文   1 如事實欄一㈠ 所載（即起訴書犯罪事實一㈡部分） 甲○○共同販賣第二級毒品，處有期徒刑參年捌月。未扣案之販賣毒品所得新台幣參仟伍佰元，沒收之，於全部或一部不能沒收或不宜執行沒收時，追徵其價額。 甲○○共同販賣第二級毒品，處有期徒刑貳年。扣案如附表二編號1所示之 物均沒收銷燬，扣案如附表二編號2所示之物均沒收之。   2 如事實欄一㈡ 所載（即起訴書犯罪事實二部分） 甲○○共同犯藥事法第八十三條第一項轉讓禁藥罪，處有期徒刑肆月。 甲○○共同犯藥事法第八十三條第一項轉讓禁藥罪，處有期徒刑貳月。扣案如附表二編號2所示之行動電話壹支沒收。 
附表二：與本案相關之扣案物
編號      名稱及數量         備           註  1  1.於新北市○○區○○路000巷00號204室甲○○租屋處扣得： ⑴甲基安非他命2包 ⑵MDMA搖頭丸1顆、大麻1包 2.於新北市○○區○○路000巷0號2樓之2甲○○、葉國順共同租屋處扣得： ⑴甲基安非他命共13包 ⑵MDMA搖頭丸共1包(73顆) 鑑定結果： 1.⑴交通部民用航空局107年3月12 　 日航藥鑑字第0000000號、第0000000Q號毒品鑑定書《鑑 　 定檢出第二級毒品甲基安非他 　 命成分，純度99.9％，純質淨 　 重各為17.2058公克、6.4396公克》（見偵4334卷㈡第119至120頁）   ⑵內政部警政署刑事警察局 107 　  年3月6日刑鑑字第1070015192 　  號鑑定書《鑑定檢出第二級毒 　  品MDMA成分，驗餘淨重0.09 　  公克》（見偵4334卷㈡第104 　  頁）、交通部民用航空局107 　  年2月14日航藥鑑字第0000000 　  號毒品鑑定書《檢出第二級毒 　  品四氫大麻酚成分，驗餘淨重 　  0.0403公克》（見偵4334卷㈡     第6頁） 2.⑴交通部民用航空局107年3月12 　  日航藥鑑字第0000000號、第 　  0000000Q號毒品鑑定書《鑑 　  定檢出第二級毒甲基安非他 　  命成分，純度99.6％，純質 　  淨重47.4704公克》（見偵4334卷㈡第119至120頁） 　⑵內政部警政署刑事警察局107 　　年3月6日刑鑑字第1070015192 　　號鑑定書《鑑定檢出第二級毒 　　品MDMA成分，總毛重18.9公 　　克》(見偵4334卷㈡第104頁)  2 1.於新北市○○區○○路000巷00號204室甲○○租屋處扣得： ⑴行動電話1支（廠牌：小米、搭配門號0000000000之SIM卡1張） ⑵電子磅秤2台　 2.新北市淡水區原德路108   巷1號2樓之2甲○○、葉國順共同租屋處扣得： ⑴電子磅秤1台 ⑵分裝袋150個